臺灣臺北地方法院刑事判決　　　　　　96年度交易字第621 號
公　訴　人　臺灣臺北地方法院檢察署檢察官
被　　　告　甲○○
上開被告因公共危險案件，經檢察官提起公訴（起訴案號：臺灣
臺北地方法院檢察署96年度偵字第18924 號），被告於本院準備
程序中就被訴事實為有罪之陳述，經本院告知被告等簡式審判程
序意旨，並聽取當事人之意見後，本院裁定改依簡式審判程序審
理，判決如下：
    主    文
甲○○服用酒類，不能安全駕駛動力交通工具而駕駛，處新臺幣
捌萬元，如易服勞役，以新臺幣壹仟元折算壹日。
    事    實
一、甲○○於民國96年8月22日晚上10時許起至同月23日凌晨1時
    22分許，在臺北市中山區○○○路錢櫃ＫＴＶ飲用啤酒等酒
    類，明知其已因服用酒類達不能安全駕駛動力交通工具之程
    度，竟於當日凌晨1 時23分許，在上開錢櫃ＫＴＶ附近駕駛
    動力交通工具即車牌號碼0665-EM 號自用小客車，於當日凌
    晨1 時25分許，途經臺北市○○○路與長安東路口時，適遇
    警攔檢，並進行呼氣酒精濃度檢測，測得其呼氣酒精濃度為
    每公升零點九二毫克，始悉上情。
二、案經臺北市政府警察局中山分局報請臺灣臺北地方法院檢察
    署檢察官偵查起訴。
    理    由
壹、程序方面
一、按除被告所犯為死刑、無期徒刑、最輕本刑為三年以上有期
    徒刑之罪或高等法院管轄第一審案件者外，於法院行準備程
    序進行中，被告先就被訴事實為有罪之陳述時，審判長得告
    知被告簡式審判程序之旨，並聽取當事人、代理人、辯護人
    及輔佐人之意見後，裁定進行簡式審判程序；且受命法官行
    準備程序，與法院或審判長有同一之權限；又簡式審判程序
    之證據調查，不受刑事訴訟法第159 條第1 項、第161 條之
    2 、第161 條之3 、第163 條之1 及第164 條至第170 條規
    定之限制，刑事訴訟法第273 條之1 第1 項、第279 條第2
    項前段、第273 條之2 分別定有明文。
二、查本件被告所犯為死刑、無期徒刑、最輕本刑為三年以上有
    期徒刑以外之罪，且非高等法院管轄第一審之案件，其於準
    備程序就前揭被訴事實為有罪之陳述，經本院告知簡式審判
    程序之旨，並聽取當事人之意見後，本院認無不得或不宜改
    依簡式審判程序進行之處，爰依刑事訴訟法第273條之1第1
    項、第284條之1，裁定本件進行簡式審判程序，合先敘明。
貳、實體方面
一、上開犯罪事實，業據被告甲○○於本院96年10月30日準備程
    序、審判程序時均坦承不諱，並有臺北市政府警察局中山交
    通分隊呈報單，及臺北市政府警察局中山分局不予解送人犯
    報告書、酒後駕車生理平衡檢測表、刑法第185條之3案件測
    試觀察紀錄表、舉發違反道路交通管理事件通知單、酒精濃
    度測試值表等在卷可稽（見偵卷第4 至11頁）。復參諸當呼
    氣濃度達0.25Mg/L時，將造成輕度中毒，當呼氣濃度達0.5M
    g/L 時，將影響駕駛，當呼氣濃度達0.75Mg/L時，將造成思
    考、個性及行為之改變，當呼氣濃度達1.0 Mg/L時，將造成
    中度中毒而有步態不穩、噁心、嘔吐、精神混惑不清等症狀
    ；又呼氣濃度0.25Mg/L時中毒症狀係協調功能降低，呼氣濃
    度達0.5M g/L時，中毒症狀係反應較慢、感覺減低、影響駕
    駛。又參酌外國之例，當呼氣酒精濃度達0.55Mg/L時，其肇
    事率已為一般人10倍，據前開說明，本件被告呼氣之酒精濃
    度既已高達0.92Mg/L，卻仍駕駛汽車行駛於道路，並於員警
    攔檢時，發現對於員警指揮及交通號誌無反應或遲緩，駕駛
    判斷力顯然欠佳，為其作直線測試，其有腳步不穩、手腳部
    顫抖顯然無法正常駕駛之情形，於訊問測試過程復發覺其有
    含糊不清、意識模糊，注意力無法集中及呆滯木僵之情形，
    有上開測試觀察紀錄表及生理平衡檢測表在卷可憑。綜上，
    被告自白與事實相符，而本件事證明確，其犯行堪以認定。
二、核被告所為，係犯刑法第185條之3服用酒類不能安全駕駛動
    力交通工具而駕駛罪。玆審酌被告在飲酒後仍貿然駕車行駛
    ，已對一般用路大眾造成高度危險，並罔顧交通安全，實有
    可議，惟念及被告於犯後坦認犯行，有悔改之意，態度良好
    ，所生危害尚未造成任何事故，且未曾有任何犯罪前科紀錄
    ，教育程度係大專畢業，經濟狀況並非富裕，有臺灣高等法
    院被告前案紀錄表、被告警詢筆錄在卷可佐等一切情狀，爰
    量處如主文所示之罰金及易服勞役折算之標準，用啟自新。
據上論斷，應依刑事訴訟法第273條之1第1項、第299條第1項前
段，刑法第185條之3、第42條第3項，刑法施行法第1條之1，判
決如主文。
本案經檢察官王育珍到庭執行職務。
中　　華　　民　　國　　96　　年　10 　月　 　31    　日
　　　　　　　　　交通法庭    法　官　施添寶
以上正本證明與原本無異。
如不服本判決，應於判決送達後10日內向本院提出上訴狀（應抄
附繕本）。告訴人或被害人如對於本判決不服者，應具備理由請
求檢察官上訴，其上訴期間之計算係以檢察官收受判決正本之日
期為準。
                              書記官  陳弘文
中　　華　　民　　國　　96　　年　11　 月　  　5    　日
附錄本案論罪法條
刑法第185條之3
服用毒品、麻醉藥品、酒類或其他相類之物，不能安全駕駛動力
交通工具而駕駛者，處1年以下有期徒刑、拘役或3萬元以下罰金
。
